臺灣臺北地方法院民事判決
　　　　　　　　　　　　　　　　  111年度北小字第4118號
原      告  陳雅婷  
被      告  呂念祖  
上列當事人間因詐欺等案件，原告提起刑事附帶民事訴訟，請求
損害賠償事件，經本院刑事庭裁定移送前來（111年度附民字第2
36、237、238號），本院於民國111年11月10日言詞辯論終結，
判決如下：
    主      文
被告應給付原告新臺幣壹拾萬元，及自民國一一一年四月二日起
至清償日止，按週年利率百分之五計算之利息。
訴訟費用新臺幣壹仟元由被告負擔。
本判決得假執行。但被告以新臺幣壹拾萬元為原告預供擔保，得
免為假執行。
    事實及理由
壹、程序方面：
一、按訴狀送達後，原告不得將原訴變更或追加他訴，但擴張或
    減縮應受判決事項之聲明，不在此限。民事訴訟法第255條
    第1項第3款定有明文。查原告起訴狀訴之聲明原為：「被告
    應給付原告新臺幣（下同）1萬元，及自起訴狀繕本送達翌
    日起至清償日止，按週年利率5%計算之利息。」（見本院11
    1年度附民字第236號卷〈下稱附民卷〉第7頁），嗣於民國111
    年11月10日言詞辯論期日變更訴之聲明為：「被告應給付原
    告10萬元，及自起訴狀繕本送達翌日起至清償日止，按週年
    利率5%計算之利息。」（見本院卷第83頁），核屬擴張應受
    判決事項之聲明，與前揭規定相符，應予准許。
二、被告經合法通知，未於最後言詞辯論期日到場，核無民事訴
    訟法第386條所列各款情形，爰依原告聲請，由其一造辯論
    而為判決。
貳、實體方面：
一、原告起訴主張：被告於110年7月間某日起，加入成員包含彭
    鏡濂（通訊軟體暱稱為「唐伯虎」、「星巴克」）、通訊軟
    體暱稱「神來一筆」之人、余祥麟（綽號「老魚」）所組成
    三人以上之詐騙集團（下稱系爭集團），由被告負責招攬看
    管人頭帳戶提供人行動自由之人等工作。嗣被告於同年月某
    日，招募訴外人宋恩綺、張怡萱加入系爭集團，擔任看管人
    頭帳戶提供人行動自由之工作，而後於同年月21日某時許，
    被告、宋恩綺分別招募少年吳○杰加入系爭集團擔任看管他
    人行動自由工作。另由余祥麟介紹彭鏡濂予張庭瑜，再由彭
    鏡濂向張庭瑜收購其名下台北富邦商業銀行股份有限公司00
    0-000000000000號帳戶（下稱系爭帳戶），並要求張庭瑜就
    系爭帳戶辦理約定轉入訴外人蕭孟哲名下之國泰世華商業銀
    行000-000000000000號帳戶（下稱系爭蕭孟哲國泰世華銀行
    帳戶），待張庭瑜於110年7月12、13日辦理完畢後即提供系
    爭帳戶之網路銀行密碼予彭鏡濂使用；同時間，彭鏡濂要求
    張庭瑜自110年7月20日起入住址設臺北市○○區○○○路0段000
    號之富裕自由商旅303號房。其後，被告、宋恩綺、張怡萱
    、彭鏡濂、「神來一筆」與本案集團其他成員與少年吳○杰
    、吳泓○、陳○豪間，由被告依彭鏡濂之指示，安排宋恩綺與
    張怡萱2人於110年7月20至21日間為1組、宋恩綺與吳○杰2人
    於同年月21至22日間為1組，並由彭鏡濂指示吳泓○、陳○豪2
    人於同年月22至24日間為1組，另由本案集團某成年成員於
    同年月24日接續吳泓○、陳○豪之後為看管，利用在場人力及
    實力之優勢脅迫張庭瑜祖孫2人，禁止其等離開本案房間及
    自由使用手機（僅得以擴音方式使用手機），而將張庭瑜祖
    孫2人拘禁於本案房間內，迄同年月24日始恢復自由，以確
    保系爭帳戶確實為系爭集團所掌控；於同年月21至24日期間
    ，並推由系爭集團某成年成員，於110年7月22日某時許，以
    LINE通訊軟體向原告佯稱可匯款轉換美元以操作投資，致原
    告陷於錯誤，分別於110年7月22日中午12時7分許及110年7
    月22日中午12時8分許匯款各5萬元，共10萬元至系爭帳戶內
    ，再於110年7月22日中午12時12分許，將10萬元轉帳至系爭
    蕭孟哲國泰世華銀行帳戶內，而以此方式製造金流之斷點，
    隱匿詐欺犯罪所得之去向。爰依侵權行為法律關係提起本件
    訴訟等語。並聲明：被告應給付原告10萬元，及自起訴狀繕
    本送達翌日起至清償日止，按週年利率5%計算之利息。
二、被告未於言詞辯論期日到場，亦未提出書狀，作何聲明或陳
    述。
三、得心證之理由：
    按因故意或過失，不法侵害他人之權利者，負損害賠償責任
    。數人共同不法侵害他人之權利者，連帶負損害賠償責任。
    不能知其中孰為加害人者，亦同。造意人及幫助人，視為共
    同行為人。民法第184條第1項前段及第185條分別定有明文
    。原告主張被告有上開共同詐欺犯行致其遭詐騙受有10萬元
    財產上損害，且被告之上開犯行業經臺灣臺北地方檢察署檢
    察官以110年度偵字第27700、29860、37216號提起公訴，經
    本院刑事庭以111年度訴字第29號（下稱系爭刑事判決）判
    處被告犯3人以上共同詐欺取財罪，累犯，處有期徒刑1年6
    月在案，此有系爭刑事判決書在卷可稽（見本院卷第11至45
    頁），核屬相符。而被告已於相當時期受合法通知，卻未於
    言詞辯論期日到場，復未提出書狀作何爭執，依民事訴訟法
    第436條之23準用第436條第2項，依同法第280條第3項準用
    第1項規定視同自認，自堪信原告上開主張為真實。從而，
    原告依侵權行為法律關係請求被告賠償10萬元，及自起訴狀
    繕本送達翌日即111年4月2日（見附民卷第27頁）起至清償
    日止，按週年利率5%計算之利息，應屬有據。
四、綜上所述，原告依據侵權行為法律關係請求被告給付10萬元
    ，及自111年4月2日起至清償日止，按週年利率5%計算之利
    息，為有理由，應予准許。
五、本判決係就民事訴訟法第436條之8適用小額訴訟程序所為被
    告敗訴之判決，依民事訴訟法第436條之20規定，應依職權
    宣告假執行。並依同法第436條之23準用第436條第2項，適
    用同法第392條第2項規定，依職權宣告被告如預供擔保，得
    免為假執行。
六、本件係刑事附帶民事訴訟，由合議庭裁定移送民事庭之事件
    ，依刑事訴訟法第504條第2項之規定，免納裁判費，目前亦
    無其他訴訟費用支出，本無確定訴訟費用額必要。惟仍爰依
    民事訴訟法第87條第1項之規定，諭知訴訟費用之負擔，以
    備將來如有訴訟費用發生時，得確定其負擔，併此敘明。
中　　華　　民　　國　　111 　年　　11　　月　　11　　日
                  臺北簡易庭  法  官  陳家淳
以上正本證明與原本無異。
如不服本判決，須以違背法令為理由，於判決送達後20日內向本
庭（臺北市○○○路0段000巷0號）提出上訴狀。 （須按他造當事
人之人數附繕本）。如委任律師提起上訴者，應一併繳納上訴審
裁判費。
中　　華　　民　　國　　111 　年　　11　　月　　17　　日
                              書記官  蘇炫綺
計   算   書
項        目             金  額（新臺幣）         備  註
第一審裁判費             1,000元
合        計             1,000元
附錄：
一、民事訴訟法第436條之24第2項：
    對於小額程序之第一審裁判上訴或抗告，非以其違背法令為
    理由，不得為之。
二、民事訴訟法第436條之25：
    上訴狀內應記載上訴理由，表明下列各款事項：
    (一)原判決所違背之法令及其具體內容。
    (二)依訴訟資料可認為原判決有違背法令之具體事實。
三、民事訴訟法第436條之32第2項:
    第438條至第445條、第448條至第450條、第454條、第455條
    、第459條、第462條、第463條、第468條、第469條第1款至
    第5款、第471條至第473條及第475條第1項之規定，於小額
    事件之上訴程序準用之。